# 请教陈版，关于售后回购客户的账务处理

提问人：xiaolong940726 时间：2022-11-02 20:53:51
A公司是产品生产企业，B公司是A公司的经销商，A公司与B公司的经销协议为 B公司先从A公司采购产品，协议约定风险和所有权已经转移给B公司，当客户C向A公司采购时（C公司不从B公司采购），由A公司从B公司回购产品，然后出售给客户C，请问B公司如何进行账务处理，站在B公司的角度上，A公司既是我的客户也是我的供应商，是否应当按照净额法确认收入

回答人：chenyiwei
在这种安排下，B公司能否自主销售其购入的A公司产品？如何证明“风险和所有权已经转移给B公司”？如果这里的“风险”只是实物毁损灭失风险，则不能表明商品的控制权已转移给B，该交易的实质是A以商品为质押从B获取融资的行为，即新收入准则下的售后回购安排。相应地，B公司应将支付给A的货款作为一项融资债权（债权投资，或者其他应收款）进行处理。
对于B而言，该业务最大的风险是日后A公司因找不到客户而不回购商品，造成其坏账损失。对该风险应谨慎评估，并在对该债权计提坏账准备时充分考虑该因素的影响。